臺灣臺北地方法院交通事件裁定 　　　　94年度交聲字第345號
　　原處分機關　臺北市交通事件裁決所
　　異　議　人
　　即受處分人　甲○○
上列受處分人因違反道路交通管理處罰條例案件，對於台北市交
通事件裁決所中華民國九十三年十一月四日所為之處分（原處分
案號：北市裁三字第二二－ＡＣＶ０六六０八四號），聲明異議
，本院裁定如下：
    主  文
異議駁回。
    理  由
一、按汽車駕駛人停車時，在禁止臨時停車處所停車者，處新台
    幣（以下同）六百元以上一千二百元以下罰鍰，道路交通管
    理處罰條例第五十六條第一項第一款定有明文。
二、本件受處分人甲○○於民國九十三年七月十六日上午十一時
    二十分許，將車號０九三－ＣＪ號營業小客車，停放於台北
    市○○區○○路十五之二號台大醫院側門停車場之出入口之
    之右側，經台北市交通勤務中心通報該轄區即台北市政府警
    察局介壽派出所員警許榮桂到現場處理，許榮桂員警以受處
    分人有違反前揭道路交通管理處罰條例第五十六條第一項第
    一款規定之行為掣單舉發，嗣受處份人於舉發通知單上所載
    之應到案日期到案向原處分機關提出申訴，經原處分機關請
    原舉發單位調查結果，仍認受處分人有前開違規行為，原處
    分機關乃依前揭道路交通管理處罰條例第五十六條第一項第
    一款之規定，於九十三年十一月四日裁處異議人罰鍰一千二
    百元。
三、訊據甲○○固不否認其有於前述時間將前開車號汽車停放在
    前述地點之事實，惟矢口否認有任何違反道路交通管理處罰
    條例之行為，辯稱：我的車不是停在停車場的出入口，離台
    大側門的出入口至少有十幾二十公尺，我是剛好已經加好水
    ，把容器拿去丟回來的時候，剛好遇到警員，他就問我車子
    是不是我的，我是因為雨刷沒有水，才下車去拿水的，如果
    硬不准我去裝水，撞到人怎麼辦云云。惟查：甲○○有於前
    述時間違規停車之事實，業據證人即開單告發受處分人之員
    警許榮桂本院九十四年四月二十二日調查時，以具結擔保其
    供述之真實性說明，供稱：「（問：本件是否為你所告發取
    締？）答：是的。（問：違規的時間為何？）答：九十三年
    七月十六日上午十一時二十分左右。（問：如何發現本件的
　　違規停車？）答：我和我另一個同事紀力維壹組，負責巡邏
    ，巡邏的時候接到勤務中心的通報，請我們到公園路十五之
    二號有一輛車子紅線違規停車，當我們到達的時候那是一個
    出入口，車輛由南向北要進入出入口，該部計程車是停在出
    入口的右側，這個出入口是台大醫院側門的停車場，有一些
    要進出的駕駛人，跟我反應這部車子已經停很久了，我們到
    達的時本來要請拖吊車來拖吊，因為那部車已經紅線違停，
    而且駕駛人不在車內，我們有看到車子的後方的保險桿有放
    三角椎，我們四周詢問時，發現受處分人從健保局北往南往
    我們這邊走過來，我們就請他出示駕照並告訴他違規，受處
    分人當時說車子沒有水，我告訴他車子沒有水應該要往前停
    不可以剛好停在路口，我們告發完他以後，受處分人就駕車
    離去，我認為這是不符合故障的車輛。受處分人當時說車子
    沒有水，但是他回來的時候手上沒有任何盛水的容器。該部
    車是停在紅線，那個出入口到襄陽路口都是紅線，他的車輛
    已經占用到出入口的車道。（問：請再次確認受處分人的車
    停在何處？）答：他是停在靠近台大側門的停車場的出入口
    ，距離沒有半部車的距離。（問：通常什麼時候勤務中心會
    給你們通報？）答：有人報案的時候。只要有人報案，我們
    就必須要現場立刻處理。勤務中心會聯絡該轄區派出所當時
    執勤的員警到現場處理。（問：勤務中心當時給你們的訊息
    是什麼？）答：公園路上有車輛紅線違停請我們立刻去處理
    等語（本院當日筆錄參照）。按證人許榮桂乃為原處分機關
    認定甲○○有前開違規行為之原證人，其並到庭在本院法官
    面前以言詞供述本件訴訟上之待證事實－即受處分人有前開
    違規事實，本院由其上開供述已得有受處分人確有上開違規
    行為之心證，且依本件卷存證據資料內並無任何積極證據足
    以證明證人許榮桂上開供述係屬虛偽，亦無有足以令人顯信
    許榮桂其供述為不可採之品性證據或前科證據存在，本院自
    不得僅以證人為本件開單告發受處分人之員警而全盤抹煞其
    在訴訟上所具有之原證人資格。受處分人甲○○雖以前詞置
    辯，惟查：本院於前揭期日調查時，證人已針對原處分人停
    車之位置及其停車之時間明白確認，且證人之所以至現場告
    發，乃是因為勤務中心之通知始知至現場，足認原處分人停
    於上開禁止暫時停車之位置已有一段時間而造成該處交通之
    阻礙，原受處分人雖辯稱其乃因一時情急始停放於該處，惟
    均無卸於其將車輛停放於禁止臨時停車之處所，造成該處交
    通之阻礙，原受處分人所辯，顯不足採。此外，甲○○對前
    開證人之供述並無法舉出或請本院調查任何對其有利之證據
    資料，以使本院對證人所供述甲○○違規之事實產生任何合
    理之懷疑，且交通警察掣單舉發違反道路交通管理處罰條例
    所列之違規事實，本質上為行政處分，係公務員基於職務上
    之權力，依法就特定之具體事件所為之具公法上效果之單方
    面行政行為，基於公務員為公法上行為具有公信力之原則，
    該行政行為當可被推定為真正，其據以依法處分之事實認定
    亦為正確無誤，從而本件異議人既未能提出證據以資證明其
    確無違規行為，僅空言稱並未有任何違規行為，尚難認其辯
    解為可採，本件事證明確，受處分人違規停車行為堪以認定
    。
四、綜上所述，受處分人甲○○確有在前述時地違規停放車輛之
    違規行為，從而原處分機關依前揭道路交通管理處罰條例第
    五十六條第一項第一款之規定，裁處異議人罰鍰一千二百元
    ，核無違誤，異議人之異議顯無理由，自應予駁回。
五、據上論斷，應依道路交通案件處理辦法第19條，裁定如主文
    。
中　　華　　民　　國　　94　　年　　5 　　月　　10　　日
　　　　　　　　　刑事第九庭    法　官　葉珊谷
以上正本證明與原本無異。
如不服本裁定，應於送達後5日內，向本院提出抗告狀。
　　　　　　　　　　　　　　　　書記官　顏淑華
中　　華　　民　　國　　94　　年　　5 　　月　　10　　日
